臺灣高等法院高雄分院刑事判決
111年度上訴字第594號
上  訴  人  
即  被  告  楊偉恩


選任辯護人  王翊瑋律師
上列上訴人因違反槍砲彈藥刀械管制條例案件，不服臺灣橋頭地
方法院110年度訴字第351號，中華民國111年5月9日第一審判決
（起訴案號：臺灣橋頭地方檢察署110年度少連偵字第116號），
提起上訴，本院判決如下：
    主  文
上訴駁回。
    事  實
一、楊偉恩明知可發射子彈具有殺傷力手槍及具有殺傷力子彈，
    均係槍砲彈藥刀械管制條例所列管槍砲及彈藥，非經許可，
    不得非法持有，竟未經許可，基於持有可發射子彈具有殺傷
    力手槍及子彈犯意，於民國110年3月間某日，在不詳地點，
    以不詳方式取得如附表編號1所示具有殺傷力非制式手槍1 
    支（含彈匣2 個）及編號2至5所示具殺傷力制式及非制式子
    彈共64顆（下稱本件槍彈），並將本件槍彈藏放在其位在高
    雄市○○區○○路00號7樓之5租屋處之主臥室內，自斯時起迄後
    述為警查獲時止，非法持有本件槍彈。嗣警方偵辦詐欺案件
    ，於110年4月8日16時40分許，經楊偉恩同意進入上址加昌
    路租屋處執行搜索，於主臥室之電腦桌（即梳妝台）下方櫃
    子內扣得如附表編號1至5所示槍彈，而查悉上情。
二、案經高雄市政府警察左營分局報告臺灣高雄地方檢察署陳請
     臺灣高等檢察署高雄檢察分署檢察長核轉臺灣橋頭地方檢
    察署檢察官偵查起訴。
    理  由
壹、證據能力：
一、證人張Ｏ翎、黃Ｏ榆於警詢之陳述，均屬被告以外之人於審判
    外之陳述，並經被告楊偉恩及辯護人主張無證據能力，復不
    符合依法得作為證據之情形，本院不採為認定犯罪事實的依
    據。　　
二、本判決所引用屬於傳聞證據部分，均已依法踐行調查證據程
    序，且檢察官、被告及辯護人於本院均明示同意有證據能力
    （見本院卷第90、168頁），本院審酌該等證據作成時情況
    ，並無違法取證之瑕疵，且無顯不可信之情形，以之作為證
    據應屬適當，依刑事訴訟法第159條之5第1項規定，均有證
    據能力。
貳、實體部分：
一、上訴人即被告楊偉恩經合法通知未到庭，惟其於原審及本院
    準備程序均否認有非法持有(或寄藏)本件槍彈犯行，辯稱：
    加昌路租屋處是綽號「阿偉」找莊Ｏ騰及我等3人共同承租的
    ，他們拿什麼東西回家，我不知道，本件槍彈原係「阿偉」
    所持有，之後交給莊Ｏ騰，是莊Ｏ騰放置在加昌路租屋處，我
    不知情，不知道有那把槍及子彈云云。經查：
㈠、本件警方於110年4月8日16時40分許，在上開加昌路租屋處 
    執行搜索時，在被告加昌路租屋處內主臥室之電腦桌（即梳
    妝台）下方櫃子內扣得附表編號1至5所示具有殺傷力非制式
    手槍1支（含彈匣2個）及具殺傷力子彈共64顆（制式子彈5 
    顆、非制式子彈共59顆）等情，有附表編號1至5所示手槍、
    子彈扣案及自願受搜索同意書、搜索扣押筆錄、扣押物品目
    錄表（見警卷第5至11頁）、現場蒐證照片（見警卷第13至1
    9頁）、原審111年1月24日筆錄與勘驗附件即擷圖畫面（見
    原審卷第162 、205至210 頁）及內政部警政署刑事警察局1
    10年5月6日刑鑑字第1100041631號鑑定書（見偵一卷第107
    至111頁）在卷可稽，且為被告所不爭執，此部分事實，堪
    以認定。
㈡、證人即加昌路租屋處房東邱Ｏ奇於警詢證稱：於109年12月13
    日簽立契約，簽立契約時承租人莊Ｏ騰及被告在場，第一次
    用現金付押金5萬6千元是被告拿現金出來等語（見警卷第30
    、31頁）。另證人黃Ｏ榆於偵訊亦具結證稱：被告幾乎都在
    房間裡面，主臥室我進不去，只有被告及張Ｏ翎可以進去等
    語（見偵一卷第84至85頁）。又被告於警詢亦自承：張Ｏ翎
    及黃Ｏ榆進入居住是經我同意，我開始居住（房租）就由我
    繳納，全額都是我繳的等語（見警卷第42頁）。被告於偵訊
    及原審亦供述：主臥室的門也是我自己後來去裝（指紋)電
    子鎖，大約110年1、2月間，當時張Ｏ翎還沒有搬進去，查獲
    當時主臥室只有我與張Ｏ翎居住等語（見偵一卷第96頁、見
    原審卷第334頁）。由上述證據判斷，堪認被告入住加昌路
    租屋處後，已是實際居住及管理者，需支付全額租金，並可
    自行同意他人（張Ｏ翎及黃Ｏ榆）入住，且被告對於主臥室更
    有高度管理力，不僅將主臥室的門裝設指紋電子鎖，需有被
    告的指紋辨識後才可進入，並僅允許張Ｏ翎進入主臥室內居
    住。
㈢、另證人張Ｏ翎於偵訊中具結證稱：主臥室有指紋辨識，要被告
    楊偉恩去按才可以，若他不在家，我就睡在其它房間，平時
    是我跟被告可以進出，在被告租屋處內查扣的槍枝是被告的
    。警察今天在主臥室電腦桌下方查獲該把槍枝，那裡都是被
    告的東西，他有告誡我不可以去碰，毒品也是在那裡查獲的
    。在今（110）年3月，我跟被告比較熟了，就開車載我出去
    ，後來1個小弟上車，被告就拿1 袋東西給我，我摸了一下
    有發現裡面是1 把槍，那個小弟說他會好好保管，後來這把
    槍又回到被告住處等語（見偵一卷第88至90頁）。嗣於原審
    仍證稱：我是自110年2月中（17、18日）開始住在被告加昌
    路租屋處，我跟被告住的房間，被告有用密碼鎖，是指紋鎖
    ，只有被告可以解鎖，其他人無法解鎖進去，被告不在都會
    把房門關著，關起來就會自動鎖起來，我也進不去。我於11
    0年3月有在被告車上摸到一把槍，因為他說要拿東西給別人
    ，叫我跟他出去，後來我問他是什麼東西，他開一點點小縫
    縫讓我把手伸進去摸，並叫我不要多問，東西的外包裝是格
    子的小袋子。當時車上有我跟被告，小弟還沒來的時候，被
    告打開袋子一點點讓我摸，摸起來是鐵的東西，他只是想耍
    帥吧，他有講裡面是槍。（當庭播放現場搜索光碟）警方搜
    索時查獲的槍彈是從梳妝台下方右邊櫃子拿出來的，袋子的
    外觀與被告在車上叫我摸的袋子是「一樣的」。梳妝台下方
    的櫃子是被告在使用，他有跟我說房間內梳妝台那邊全部不
    能碰，包括櫃子還有抽屜，旁邊靠近門的衣櫃也不能碰。他
    說那是他自己私人的東西，叫我不要碰。我沒有看到他放（
    槍彈），但是因為房間只有我跟被告在使用，不是我放的，
    就是他放的。梳（化）妝台與電腦桌是指同一地方，警方搜
    索時，在梳（化）妝台上所擺電腦是被告使用的等語明確（
    見原審卷第175至192頁）。而依證人張Ｏ翎上述證述，加昌
    路租屋處主臥室平時僅有被告及證人張Ｏ翎進出，可知：⑴加
    昌路租屋處之主臥室有指紋辨識，只有被告可開鎖，平時亦
    僅有被告及證人張Ｏ翎進出，警察在被告加昌路租屋處主臥
    室電腦桌即梳妝台下方所查獲之手槍及子彈，該處是由被告
    管領及使用，被告更向證人張Ｏ翎告知，主臥室內梳妝台那
    邊全部不能碰，包括櫃子還有抽屜，那是他自己私人的東西
    。⑵證人張Ｏ翎於110年3月間曾在被告車上看到與警方查獲本
    件槍彈時相同外包裝的袋子，張Ｏ翎當時在袋子內摸到鐵製
    物品即1把手槍，被告也明確跟張Ｏ翎說袋子裡面是手槍。參
    以，證人張Ｏ翎自110年2月中（17、18日）起住在被告加昌
    路租屋處，至警方於110年4月8日查獲本件槍彈時仍居住在
    主臥室內，且被告亦坦承：直至110年4月8日警方查獲本件
    槍彈前，我與張Ｏ翎為情侶關係，沒有任何恩怨等語（見原
    審卷第335至336頁），依證人張Ｏ翎與被告間之關係及相處
    情形，證人張Ｏ翎確實可以見聞上述證述內容，且無虛構事
    實誣陷被告之動機及必要，所述內容應較符合真實。
㈣、參以，警方於上址加昌路租屋處主臥室內電腦桌下方查獲槍
    彈及（甲基）安非他命等毒品，另在該主臥室內被告衣櫃中
    查獲毒品吸食器（可參警卷第9至11頁扣押物品目錄表及警
    卷第43、44頁警詢筆錄內容），而被告於警詢亦坦承：（甲
    基）安非他命及吸食器都是我所有（見警卷第44頁），且上
    述吸食器經採證送驗後，鑑定結論亦認：採自毒品吸食器DN
    A－STR型別與被告相符，此有高雄市政府警察局110年6月7日
    高市警刑鑑字第11033336300號鑑定書可證（見偵一卷第111
    之2至111之3 頁），可證被告實際居住於加昌路租屋處主臥
    室內，且主臥室內衣櫃、電腦桌那邊（含櫃子、抽屜）的東
    西均屬被告管領及使用，並放置被告的私人物品，此情與證
    人張Ｏ翎上開偵、審中之證述相符，足認證人張Ｏ翎上開證述
    應屬真實可信，並可確認警察於主臥室內與毒品（甲基）安
    非他命一併查獲之本件手槍及子彈，應係被告持有無誤。因
    此，被告辯稱：本件槍彈是莊Ｏ騰所放置，我不知情，我不
    知道有那把槍及子彈云云，顯與上述證據不符，均非可採。
㈤、證人莊Ｏ騰於原審雖證稱：加昌路租屋處之槍彈是「阿偉」即
    蘇Ｏ銘的，是「阿偉」拿給我託我保管，「阿偉」拿東西給
    我的時候，外觀是一個全黑的手提袋，裡面有手槍。我住到
    110年1月間左右，與被告不是住在同一房間，被告房間有指
    紋鎖，於110年2月中（約15日左右），被告不在，房間沒鎖
    ，他沒有關門，我確定放在被告房間的抽屜裡面，就是警卷
    第13頁照片中背包包的人那個地方的抽屜（即電腦桌抽屜）
    ，放完槍後沒有告訴被告；我於在110年3月間才告知被告說
    有寄放手槍在電腦桌的抽屜，他說他知道，被告沒有叫我拿
    走，那時候他沒有講什麼，我是用紙飛機通訊軟體跟被告說
    的等語（見原審卷第154至172頁）。然查，被告的房間裝設
    有指紋鎖，只有被告可以解鎖，其他人無法進去，被告不在
    ，都會把房門關著，關起來就會自動鎖上，已經證人張Ｏ翎
    證述甚詳。又被告既於110年1、2月間特別裝設指紋鎖，即
    是有特別貴重或需要保密之物，而僅得經被告同意出入該主
    臥室，否則被告就不要裝鎖就好了，又何必特別花費金錢裝
    設該指紋鎖，則證人莊Ｏ騰證稱是其於被告不在時，房間門
    沒鎖，進入被告房間內放置扣案槍彈，是否真實，已有可疑
    。再者，本件查獲扣案槍彈處是在主臥室房間電腦桌（梳妝
    台）下方「櫃子」內，且是自「格紋包包」內取出槍彈等情
    ，業經原審於111年1月24日當庭勘驗明確，並有當日筆錄及
    勘驗附件即擷圖畫面在卷可證（見原審卷第162、205至210
    頁），證人莊Ｏ騰所述放置槍彈地點是「抽屜」裡面及外包
    裝是「全黑的手提袋」，亦均與警方查獲本件槍彈之實情不
    符。而槍彈是屬違禁物，持有及寄藏槍彈均構成犯罪，衡情
    ，倘證人莊Ｏ騰有放置屬違禁物之槍彈在被告主臥室內，且
    該主臥室是由被告管領及使用，則為免被告發現後因不知為
    何有該槍彈而報警處理或陷被告於罪，在放置槍彈前，就會
    告知並取得被告同意，豈會直到放置槍彈後之110年3月間才
    告知被告。況被告對於莊Ｏ騰上開證述，亦辯稱：莊Ｏ騰沒說
    ，我不知道莊Ｏ騰放置本件槍彈，他在110年3月間沒有告訴
    我，我沒有更換過本件槍彈之外包裝及移動放置之位置等語
    （見原審卷第336至337 頁），則證人莊Ｏ騰證述其放置槍彈
    之位置及外包裝，與警方查獲本件槍彈之情形不同，被告亦
    供述其沒有更換外包裝及移動位置，並否認莊Ｏ騰有於110年
    3月間告知寄放手槍，且被告表示知道等情均不相符。基上
    ，證人莊Ｏ騰於原審之證述，有上述與卷內證據及常情不符
    之處，復無其他證據可以佐證，自無法採為被告有利之認定
    。
㈥、其他重要事項之說明：
　⒈被告雖表示：本件槍彈是「阿偉」所有，「阿偉」是蘇Ｏ銘云
    云。惟查：蘇Ｏ銘已於110年9月16日死亡，有臺灣高等法院
    被告前案紀錄表份在卷可證（見原審卷第289至294 頁），
    無法傳訊到庭釐清案情，且證人張Ｏ翎於原審亦證稱：我沒
    有見過綽號「阿偉」之人，亦未聽過「蘇Ｏ銘」這個人等語
    （見原審卷第191至192頁），則被告所辯是否屬實，顯有疑
    義。又蘇Ｏ銘既已死亡而無法到庭辯解，則蘇Ｏ銘是否係被告
    所稱之綽號「阿偉」及本件槍彈所有人，均無法證明，參以
    被告亦供承：槍是否「阿偉」所有，我不清楚，沒有證據證
    明手槍是蘇Ｏ銘所有，我也不知道那是誰的等語（見原審卷
    第338至339頁），故辯護人所稱：本件槍彈是「阿偉」即蘇
    Ｏ銘於110年2月間交給莊Ｏ騰，再由莊Ｏ騰置放在被告房間內
    ，被告並不知情云云，尚難採信。
　⒉證人莊Ｏ騰所述放置槍彈地點係「抽屜」裡面及外包裝是「全
    黑的手提袋」，與本件槍彈是在主臥室房間電腦桌（梳妝台
    ）下方「櫃子」內，且是放在「格紋包包」內均明顯不符，
    上述「抽屜」與「櫃子」更互不相通，辯護人所稱：槍枝查
    獲地點與莊Ｏ騰所述位置不一樣，但兩者位置其實非常相近
    云云語，仍無礙於證人莊Ｏ騰於審判中之證述，與客觀事證
    不符之事實。
　⒊辯護人稱：莊Ｏ騰有提到2月後「阿偉」還有來過加昌路租屋
    處，且證人黃Ｏ榆也證述有看過一位不認識的人進來，這部
    分是否「阿偉」短暫移動也不得而知，不能確定是何人所移
    動的云云；然證人莊Ｏ騰2月份以後並沒有看過「阿偉」來過
    加昌路租屋處，只是聽被告說的，也不知道他來做什麼，此
    觀證人莊Ｏ騰於原審證述自明（見原審卷第164至165頁），
    既屬聽聞，自非可採。至辯護人所稱：證人黃Ｏ榆也證述有
    看過一位不認識的人進來，這部分是否「阿偉」短暫移動也
    不得而知云云；惟辯護人上述純屬臆測，毫無證據可證，更
    與被告房間裝設有指紋鎖，倘未經被告同意，他人無法任意
    進出之情不符，自非可採。
　⒋辯護人另稱：證人張Ｏ翎證述被告曾在車上把槍交給小弟，說
    包包內是槍，請她摸摸看，但持有槍枝是重罪，被告沒有必
    要讓張Ｏ翎參與的必要，讓自己置於被揭發的風險中，此有
    違常理，況張Ｏ翎也沒有辦法解釋這把槍交給小弟後又回到
    被告加昌路租屋處，而警方亦未在槍枝上採集到任何指紋，
    可見這把槍從莊Ｏ騰2月放置後就沒有人碰觸或使用過，張Ｏ
    翎證述不可採云云。惟查，證人張Ｏ翎上開證述與客觀事證
    相符，應屬真實而可採信，已如前述，且觀被告之供述與證
    人張Ｏ翎之證述，被告與張Ｏ翎為情侶關係，並自110年2月中
    後同住在上址加昌路租屋處主臥室內，被告與張Ｏ翎經過一
    段時間長期相處後，因被告想耍帥或其他原因而告知張Ｏ翎
    包包內是槍等舉動，並無明顯違背常理。至證人張Ｏ翎雖僅
    於110年3月間目睹被告將所持本件槍彈交給小弟，其就之後
    再由被告取回本件槍彈而放到被告加昌路主臥室房間電腦桌
    （梳妝台）下方「櫃子」內藏放之過程雖未親眼目睹，但之
    後本件槍彈是經警方在被告管領使用之主臥室內查獲，仍無
    礙被告持有本件槍彈之事實。至於警方雖未在槍枝上採集到
    任何指紋，然被告將槍彈交給他人時，槍彈外尚有外包裝（
    格紋包包)，於槍彈上未必會留下指紋，且同樣的本件槍彈
    也沒有採集到莊Ｏ騰指紋或其他可資比對之指紋（見偵一卷
    第111之8、111之10頁），則辯護人辯稱：可見這把槍從莊Ｏ
    騰2月放置後就沒有人碰觸或使用過云云，亦非可採。
㈦、證人張Ｏ翎於偵訊證稱：我有聽過他們在客廳試槍，後來聽到
    碰一聲，我就趕快躲去洗澡，我出來就只有看到被告。在今
    （110)年3月有問被告之前有聽過他在試槍，問他那支槍是
    不是他的，他說不是等語（見偵卷第89至90頁）；其於原審
    亦證稱：居住期間，我有聽到槍聲，月份我忘了，是晚上10
    或11時，我在主臥室有聽到客廳有人在講話，突然「碰」了
    一聲，聲音跟鞭炮不一樣，就像是擊發槍枝的聲音。之前被
    告在跟我吵架、賭氣，他有跟我說他們在客廳試槍，是因為
    這次被警察搜出來，我才相信是真的等語（見原審卷第179
    至180、186頁）。然查，此部分為被告所否認（見原審卷第
    335頁），並經辯護人質疑：證人張Ｏ翎只聽到聲音，沒有實
    際看到試槍之情形，且證人張Ｏ翎出來後也沒有看到任何試
    槍後的痕跡、味道，一般正常人也不會在自己住處試槍等語
    ，本院審酌證人張Ｏ翎於偵訊及原審之證述，其只聽到「碰
    」了一聲，聲音跟鞭炮不一樣，確實沒有實際看到何人持手
    槍射擊，故上開聲音是否為手槍擊發子彈之聲音、或係被告
    持有本件槍彈等，因欠缺其他補強證據可證，無從採為被告
    自110年2月間起即持有本件槍彈之認定。
㈧、被告是寄藏或持有本件槍彈，本院認定如下：
　⒈按寄藏與持有，均係將物置於自己實力支配之下，僅寄藏必
    先有他人之持有行為，而後始為之受寄代藏，故寄藏之受人
    委託代為保管，其保管之本身，亦屬持有，惟此持有係寄藏
    之當然結果，法律上自宜僅就寄藏之行為包括評價，不應另
    就持有予以論罪（最高法院74年台上字第3400號判決意旨參
    照）。
　⒉公訴意旨雖認：被告是於109年12月13日（檢察官於原審更正
    為被告搬入加昌路租屋處日期即同年月15日）至110年4 月8
    日間某日，先自其友人綽號「阿偉」（真實姓名不詳）之成
    年男子，在不詳地點取得後，自斯時起迄110年4月8日為警
    時止，持有、寄藏本件槍彈等語。惟查，被告於警詢雖供述
    ：槍枝及子彈都不是我的，我曾看到「阿偉」有拿該槍枝回
    來，子彈應該也是他的。我看過「阿偉」拿過來該址，也由
    他拿走，但我不知道他何時又置放等語（見警卷第45頁），
    並於偵訊供稱：我是跟張Ｏ翎說槍是「阿偉」的，不是我放
    的等語（見偵卷第96頁）。然被告始終否認本件槍彈是由「
    阿偉」交其寄藏，審判中更表示不清楚本件槍彈是否「阿偉
    」的（見原審卷第338、339頁）。而證人莊Ｏ騰於原審之證
    述並非可信，另蘇Ｏ銘已死亡，無法到庭為自己辯解，則其
    是否綽號「阿偉」及本件槍彈真正所有人等情均無法證明。
    而證人張Ｏ翎於偵訊雖證稱：在今（110)年3月有問被告之前
    有聽過他在試槍，問他那支槍是不是他的，他說不是等語（
    見偵卷第89至90頁），然證人張Ｏ翎此部分關於槍枝不是被
    告所有等情，是來自被告之陳述，並無法排除被告可能隱瞞
    其為真正槍枝所有及持有人，且證人張Ｏ翎亦未證述係綽號
    「阿偉」將本件槍彈交給被告寄藏，況證人張Ｏ翎關於試槍
    部分之證述，是否即為被告持有之本件槍彈，亦無補強證據
    可證。是被告於警詢、偵訊之供述及證人張Ｏ翎、莊Ｏ騰之證
    述，均無法確切證明本件槍彈是「阿偉」於公訴意旨所指時
    間交給被告寄藏，公訴意旨認被告是構成非法「寄藏」本件
    槍彈，為本院所不採，併予說明。
㈨、被告及辯護人於準備程序聲請傳喚證人黃Ｏ榆，欲證明黃Ｏ榆
    於偵訊證述有一名不明男子進出過被告之臥室（見本院卷第
    91頁），另辯護人於審判期日又主張欲釐清被告或張Ｏ翎有
    無向黃Ｏ榆說過被告擁有槍枝的事情（見本院卷第167頁）。
    然查，證人黃Ｏ榆於偵訊固證稱：「（主臥要用指紋辨識才
    可以進入？）…我知道我進不去，只有楊偉恩跟張Ｏ翎可以進
    去，之前還看過一個人可以進去，但我不知道他是誰。」等
    語（見偵一卷第85頁），然另證稱:「（那你有看過那個人
    拿過槍？）沒有。」等語（見偵一卷第85頁），可見證人黃
    Ｏ榆於偵訊雖證稱有看過一名不詳男子進去過被告之臥室，
    但其並未看到該名不詳男子有攜帶槍彈進出甚明，就此以觀
    ，已難認定本件扣案之槍彈係該名不詳男子所有或持有。又
    稽之卷附被告及證人張Ｏ翎之歷次陳（證）述，均未見其等
    曾表示「有向黃Ｏ榆說過被告擁有槍枝」等情（參見卷附被
    告及張Ｏ翎之歷次供述），辯護人此部分主張，充其量祗是
    其單方之想像而己，核與本件待證事實並無直接關聯。基上
    ，證人黃Ｏ榆上開證詞，既經檢察官依刑事訴訟程序命證人
    具結，擔保證述內容之真實，有偵訊筆錄及本院向高雄地檢
    署函調之證人黃Ｏ榆結文附卷可憑（見偵一卷第83至85頁，
    本院卷第137頁），且檢察官於本院表示本件無再傳拘證人
    黃Ｏ榆之必要等語（見本院卷第176頁），又本件扣案槍彈確
    係被告所持有之事證，業經本院調查明確、並認定如前，故
    本件並無再次傳拘證人黃Ｏ榆之必要。
㈩、綜上所述，被告所辯不足採信。又因被告否認犯行，未能知
    悉被告開始持有本件槍彈確切時間及槍彈來源，然綜合上述
    證據及說明，足認被告係自110年3月間某日，在不詳地點，
    以不詳方式取得附表編號1所示具有殺傷力非制式手槍1支（
    含彈匣2個）、編號2至5所示具殺傷力制式及非制式子彈共6
    4顆，之後被告雖曾暫交給小弟，然被告仍有取回繼續持有
    ，並將槍彈藏放在其加昌路租屋處主臥室內，於110年4月8
    日16時40分為警搜索時，經警方在被告位於加昌路租屋處內
    主臥室電腦桌（即梳妝台）下方櫃子內扣得本件槍彈之事實
    ，堪以認定，應依法論科。　　
二、論罪：
㈠、按未經許可持有槍枝，其持有之繼續，乃行為之繼續，亦即
    一經持有槍枝，犯罪即成立，惟其犯罪繼續至持有行為終了
    即為警查獲時為止，其前後持有之行為，應以一持有行為加
    以評價。又非法持有槍砲彈藥刀械等違禁物所侵害者為社會
    法益，如所持有客體之種類相同（如同為手槍或同為子彈者
    ），縱令同種類之客體有數個（如數支手槍、數顆子彈），
    仍為單純一罪，不發生想像競合犯之問題；若同時持有二不
    相同種類客體（如同時持有手槍及子彈），則為一行為觸犯
    數罪名之想像競合犯。
㈡、核被告所為，係犯槍砲彈藥刀械管制條例第7條第4項非法持
    有非制式手槍罪及同條例第12條第4項非法持有子彈罪。公
    訴意旨認為被告係犯非法「寄藏」非制式手槍罪及非法「寄
    藏」子彈罪（見原審卷第56頁檢察官當庭更正），均尚有未
    洽，然此部分基本社會事實同一，只是觸犯同條項規定之不
    同罪名，且經法院告知被告亦可能涉犯此部分罪名（見原審
    卷第343頁，本院卷第85、86頁），自得審理，並將被告開
    始持有本件槍彈之時間、方式等，與起訴犯罪事實未明確或
    有出入部分，均依調查證據之結果認定及更正如上。再被告
    非法持有附表所示手槍及子彈之行為，均屬繼續犯性質之實
    質上一罪關係，應就非法持有非制式手槍、子彈部分各論以
    一罪。又被告係以一持有行為，同時觸犯非法持有非制式手
    槍罪及非法持有子彈罪等2罪名，為想像競合犯，應依刑法
    第55條規定，從一重之非法持有非制式手槍罪處斷。
三、上訴論斷：
    原審認被告罪證明確，適用槍砲彈藥刀械管制條例第7條第4
    項、第12條第4項及刑法第55條等規定，並以行為人之責任
    為基礎，審酌被告無視政府之管制政策而非法持有非制式手
    槍1支及子彈共64顆，對社會治安及民眾生命財產安全均構
    成潛在威脅，並嚴重危害社會秩序及安寧，應予非難；又被
    告犯後未坦承犯行，尚乏知錯悔改之意，且有幫助詐欺、幫
    助洗錢之前案素行（見卷附臺灣高等法院被告前案紀錄表）
    ；惟被告持有本件槍彈期間未被發現有從事其他不法行為；
    暨被告自陳國小畢業之教育程度，案發時從事中古車買賣、
    火鍋店、手機維修工作，月收入約新臺幣8至10萬元，現從
    事中古車買賣、手機維修工作，離婚，無子女等一切情狀（
    見原審卷第340頁），並參酌檢察官請求從重量刑之意見，
    量處有期徒刑6年，併科罰金新臺幣8萬元，罰金如易服勞役
    ，以新臺幣1,000元折算1日。另沒收認定：扣案附表編號1
    所示非制式手槍及編號2至5所示子彈，經鑑定結果認均具有
    殺傷力，有上述鑑定書在卷可證，除編號3 、5業經試射子
    彈外，其餘編號1、2、4所示之物均屬違禁物，不問屬於被
    告與否，均應依刑法第38條第1項規定宣告沒收。至編號3、
    5經試射子彈，已因試射而喪失子彈結構及功能，已非違禁
    物，毋庸宣告沒收。經核原判決已敘述其認定被告犯罪及沒
    收所憑之證據、理由，且量刑已審酌前開等情及刑法第57條
    所列各款一切情狀，為量刑責任之基礎，認事用法皆無違誤
    ，量刑亦稱妥適，並無任何偏重不當或違法之處。被告上訴
    意旨，猶執前揭辯詞，指摘原判決不當，為無理由，應予駁
    回。
四、被告經合法傳喚無正當理由不到庭（見本院卷第101、146、
    164至166頁），爰依刑事訴訟法第371條規定不待其陳述逕
    行判決。
據上論結，應依刑事訴訟法第371條、第368條，判決如主文。
本案經檢察官陳志銘偵查起訴，檢察官曾靖雅、陳俊宏到庭執行
職務。
中　　華　　民　　國　　111 　年　　9 　　月　　27　　日
                  刑事第五庭    審判長法  官  簡志瑩
                                      法  官  陳美燕
                                      法  官  唐照明
以上正本證明與原本無異。
如不服本判決應於收受本判決後20日內向本院提出上訴書狀，其
未敘述上訴理由者，並得於提起上訴後20日內向本院補提理由書
狀（均須按他造當事人之人數附繕本）「切勿逕送上級法院」。
中　　華　　民　　國　　111 　年　　9 　　月　　27　　日
                                      書記官  梁雅華
附錄本判決論罪科刑法條：
槍砲彈藥刀械管制條例第7條第1項、第4項：
未經許可，製造、販賣或運輸制式或非制式火砲、肩射武器、機
關槍、衝鋒槍、卡柄槍、自動步槍、普通步槍、馬槍、手槍或各
類砲彈、炸彈、爆裂物者，處無期徒刑或7年以上有期徒刑，併
科新臺幣3千萬元以下罰金。
未經許可，持有、寄藏或意圖販賣而陳列第1項所列槍砲、彈藥
者，處5 年以上有期徒刑，併科新臺幣1千萬元以下罰金。
槍砲彈藥刀械管制條例第12條第4項：
未經許可，持有、寄藏或意圖販賣而陳列子彈者，處5年以下有
期徒刑，併科新台幣300萬元以下罰金。

附表：    編號 扣案物品 數量 備          註  1 非制式手槍（槍枝管制編號0000000000，含彈匣2個） 1 支 （沒收）  2 制式子彈 3 顆 （沒收）  3 制式子彈 2 顆 （已試射，不沒收）  4 非制式子彈 39顆 （沒收）  5 非制式子彈 20顆 （已試射，不沒收）